臺灣高等法院刑事判決
109年度上訴字第2165號
上  訴  人  
即  被  告  李國祥


上列上訴人即被告因偽造文書等案件，不服臺灣士林地方法院10
8年度訴字第271號，中華民國109年04月20日第一審判決（起訴
案號：臺灣士林地方檢察署107年度調偵緝續字第2號），提起上
訴，本院判決如下：
    主  文
上訴駁回。 
    理  由
一、按不服地方法院之第一審判決而上訴者，應向管轄第二審之
    高等法院為之，須提出上訴書狀，並應敘述具體理由，刑事
    訴訟法第350條第1項、第361條第1項、第2項分別定有明文
    ，此為上訴必備之程式；倘所提上訴理由非屬具體理由者，
    為上訴不合法律上之程式，且由同法第361條之立法理由第3
    項：「上訴理由是否具體，係屬第二審法院審查範圍，不在
    命補正之列。」等語可知，上訴書狀雖記載理由，但並未具
    體敘述時，則無須再命補正（最高法院97年度台上字第3889
    號判決意旨參照），第二審法院應依刑事訴訟法第362條前
    段、第367條前段之規定以判決駁回之。而所稱「具體理由
    」，並不以其書狀應引用卷內訴訟資料，具體指摘原審判決
    不當或違法之事實，亦不以於以新事實或新證據為上訴理由
    時，應具體記載足以影響判決結果之情形為必要。但上訴之
    目的，既在請求第二審法院撤銷或變更第一審之判決，所稱
    「具體」，當係抽象、空泛之反面，若僅泛言原判決認事用
    法不當、採證違法或判決不公、量刑過重等空詞，而無實際
    論述內容，即無具體可言。從而，上開法條規定上訴應敘述
    具體理由，係指須就不服判決之理由為具體之敘述，而非空
    泛之指摘而言（最高法院106年度第8次刑事庭會議決議意旨
    參照）。準此，上訴人之上訴書狀縱有敘述上訴理由，倘僅
    是徒托空言或漫事指摘，未舉出該案相關之具體事由者，即
    與未敘述具體理由無異，所為上訴即非適法。
二、本件上訴人即被告李國祥不服原判決，提起上訴，上訴理由
    略以：無證據不得認定犯罪事實，請鈞長准予上訴云云。
三、經查：原審依調查證據之結果，認定上訴人即被告（下稱「
    被告」）李國祥所為係犯刑法第216 條、第211 條之行使變
    造公文書罪，及修正前刑法第339 條第1 項之詐欺取財罪，
    而被告變造公文書之低度行為為行使之高度行為所吸收，不
    另論罪，被告行使偽造公文書亦係在實施詐欺取財犯行，屬
    一行為同時觸犯兩罪名之想像競合犯，應依刑法第55條前段
    規定，從一重之行使變造公文書處斷，且審酌被告前因詐欺
    案件，經法院判處有期徒刑3 月確定，民國101年3月6日易
    科罰金執行完畢，又再行騙他人，雖此次詐得金額不過新臺
    幣（下同）15000 元，然係以變造公文書，借用公家名義之
    方式為之，不僅造成杜貴瀛損失，同時也損及政府機關公信
    力，犯後雖已與杜貴瀛達成和解，然目前僅實際償付2000元
    ，在本案審判中對錄音譯文證據能力提出無益抗辯，及年齡
    智識、生活經驗、家庭與經濟狀況及其他一切情狀，量處有
    期徒刑1年2月，及說明被告前因詐欺案件，經法院判處罪刑
    確定，101 年3 月6 日易科罰金執行完畢後，未曾再因故意
    犯罪，致受有期徒刑以上刑之宣告，迄今已逾5 年，此次雖
    再觸法，然經本案偵審教訓，應知警惕而無再犯之虞，復與
    杜貴瀛達成和解，願意分期賠償杜貴瀛608000元，杜貴瀛亦
    同意給予被告附條件緩刑，因認上開宣告之刑以暫不執行為
    當，姑予被告緩刑4 年，同時考量被告尚未實際履行前述和
    解條件，附加緩刑條件如原判決主文所示，另就被告向杜貴
    瀛取得之15000 元，說明係犯罪所得，除前述和解賠付之20
    00元可認已實際發還給杜貴瀛外，餘額13000元則尚未返還
    或賠償給杜貴瀛，依刑法第38條之1 第1 項、第3 項規定，
    該13000 元應予沒收，於全部或一部不能沒收或不宜執行沒
    收時，追徵其價額，至本案變造北區國稅局收據上印文，經
    與原本核對結果，其上承辦公務員之印文應均屬真正，而該
    收據影本已歸杜貴瀛所有，亦非被告之物，故不生沒收其收
    據影本或其上變造印文之問題，而收據正本部分，因被告否
    認犯罪，難以肯認該正本本體有無遭到變造，故亦不予沒收
    。均已詳敘其所憑證據、認定理由及量刑等之依據，從形式
    上觀察，原判決並無認定事實錯誤、量刑等瑕疵或違背法令
    之情形。是被告仍執前詞否認犯罪提起上訴，未具體指摘原
    判決有何違法或不當，構成應予撤銷之理由，亦未表明原判
    決之量刑有何輕重失衡、濫用裁量權或不適用法則之情形，
    構成應予撤銷之具體理由，已難謂提出合於刑事訴訟法第36
    1條第1項規定之具體理由。
四、綜上，本件上訴未依法記載上訴之「具體理由」，其上訴顯
    屬違背法律上之程式，爰不經言詞辯論，逕予駁回。
據上論斷，應依刑事訴訟法第367 條前段、第372 條，判決如主
文。
中　　華　　民　　國　　109 　年　　6 　　月　　20　　日
　　　　　　      刑事第七庭  審判長法　官  孫惠琳
　　　　　　　　　　　　　　　　　  法　官  張育彰
　　　　　　　　　　　　　　　　　  法　官  連雅婷
以上正本證明與原本無異。
如不服本判決，應於收受送達後20日內向本院提出上訴書狀，其
未敘述上訴之理由者並得於提起上訴後20日內向本院補提理由書
（均須按他造當事人之人數附繕本）「切勿逕送上級法院」。
                                    書記官  潘文賢
中　　華　　民　　國　　109 　年　　6 　　月　　20　　日
附錄本案論罪科刑法條全文：
刑法第211 條
偽造、變造公文書，足以生損害於公眾或他人者，處1年以上7年
以下有期徒刑。
刑法第216 條
行使第211條至第215條之文書者，依偽造、變造文書或登載不實
事項或使登載不實事項之規定處斷。
修正前刑法第339 條
意圖為自己或第三人不法之所有，以詐術使人將本人或第三人之
物交付者，處5年以下有期徒刑、拘役或科或併科1千元以下罰金
。
以前項方法得財產上不法之利益或使第三人得之者亦同。
前2項之未遂犯罰之。

附表：
編號 時間 名目 金額 1 101年6月22日 請法院人員喝花酒 5萬元 2 101年6月29日 設定費用 9萬元 3 101年7月13日 設定費用 10萬元 4 101年8月14日 設定費用 10萬4800元 5 107年8月22日 假扣押執行費用 12萬6000元 5 101年8月29日 請法院人員喝花酒 3萬5000元 6 101年9月3日 保證金 1萬7300元 7 101年11月3日 給新法院承辦人員紅包 4萬元 8 101年12月19日 給新法院承辦人員喝花酒 3萬元 

附件：
被告李國祥應向被害人杜貴瀛給付新臺幣（下同）陸拾萬捌仟元
之損害賠償，其給付方式：
1.第一期給付貳仟元（按，此部分已給付完畢）；
2.自民國一百零九年五月起至一百零九年七月止，每月一期，按
  月於每月十五日前給付伍仟元；
3.自一百零九年八月起至一百零九年十一月止，每月一期，按月
  於每月十五日前給付貳萬伍仟元；
4.餘款自一百零九年十二月起，每月一期，按月於每月十五日前
  給付壹萬伍仟元，至清償完畢為止；
5.如有一期未付，視為全部到期。